【裁判字號】    97,易,323
【裁判日期】    970630
【裁判案由】    竊盜
【裁判全文】
臺灣高雄地方法院刑事判決               97年度易字第323號
公  訴  人  臺灣高雄地方法院檢察署檢察官
被      告  甲○○
                    （另案執行中）
上列被告因竊盜案件，經檢察官提起公訴（96年度偵字第32026
、31431 號），本院就起訴書所載犯罪事實一、（2） 部分裁定
改行簡式審判程序，判決如下：
    主  文
甲○○犯攜帶兇器毀壞門扇竊盜未遂罪，累犯，處有期徒刑肆月
，如易科罰金，以新臺幣壹仟元折算壹日。扣案之開鎖工具壹組
（內有開鎖起子拾支）沒收之。
    事  實
一、甲○○前因違反毒品危害防制條例案件，經臺灣臺北地方法
    院92年少訴字第21號判處有期徒刑3 月，如易科罰金以銀元
    3 百元折算1 日確定；因違反職役職責案件，毒品及逃亡部
    分分別經國防部北部地方軍事法院93年法仁判字第98號判處
    有期徒刑8 月、8 月確定，應執行有期徒刑1 年2 月；再經
    臺灣臺北地方法院93年度聲字第1868號裁定應執行有期徒刑
    1 年4 月確定，甫於民國94年5 月14日縮短刑期執行完畢。
    詎仍不知悔改，竟意圖為自己不法之所有，於96年11月7 日
    10時許，攜帶其所有之客觀上足以危害他人生命、身體，可
    作為兇器使用之破壞門鎖工具1 組，至乙○○位在高雄市楠
    梓區忠義二巷58號住處，以上開工具組中之1 支起子插入一
    樓鐵捲門之鎖孔將鎖打開開啟1 樓鐵捲門，再徒手強行扳開
    內部鋁門致該鋁門毀壞無法閉鎖後，進入屋內 (侵入住宅部
    分，未據告訴），正欲竊取財物而著手搜尋之際，經民眾即
    時發現報警處理始未得逞。並為警當場扣得甲○○所有供本
    案犯罪所用之破壞門鎖工具1 組（內含開鎖起子10支）及與
    本案犯罪無關之手電筒1 支。
二、案經乙○○訴由高雄市政府警察局楠梓分局報請臺灣高雄地
    方法院檢察署檢察官偵查起訴。
    理  由
一、本件被告甲○○所犯係死刑、無期徒刑、最輕本刑為3 年以
    上有期徒刑以外之罪，其於準備程序中就被訴於96年11月7
    日10許涉犯上開加重竊盜未遂罪嫌（即起訴書所載犯罪事實
    一、（2） 部分）之事實為有罪之陳述，經法官告知簡式審
    判程序之旨，並聽取公訴人及被告之意見後，本院依刑事訴
    訟法第273 條之1 第1 項之規定，裁定進行簡式審判程序。
    又本件卷內之人證、書證等證據，依同法第273 條之2 規定
    ，不受第159 條第1 項關於傳聞法則規定之限制，依法均有
    證據能力；另關於證據之調查方式，則不受同法第164 條至
    170 條之限制，均合先敘明。
二、上開犯罪事實，業據被告坦承不諱（臺灣高雄地方法院檢察
    署96年度偵字第32026 號卷第1 至3 、36頁、本院卷第75、
    92至93頁），核與證人即告訴人乙○○於警詢時證述遭竊情
    節（警卷第6 至7 頁）大致相符，並有扣押物品目錄表1 紙
    、現場照片6 張在卷為憑（警卷第12、14至16頁），暨扣案
    之開鎖工具1 組（內有10支）為佐。被告前開自白核與事實
    相符，本件事證明確，其犯行堪以認定。
三、按刑法第321 條第1 項第3 款之攜帶兇器竊盜罪，係以行為
    人攜帶兇器竊盜為其加重條件，此所謂兇器，其種類並無限
    制，凡客觀上足對人之生命、身體、安全構成威脅，具有危
    險性之兇器均屬之，且祇須行竊時攜帶此種具有危險性之兇
    器為已足，並不以攜帶之初有行兇之意圖為必要，最高法院
    79年台上字第5253號判例意旨可資參照。查被告於行竊時係
    攜帶開鎖工具1 組（內有10支起子），已如前述，為金屬製
    品，質地堅硬，易於行使，客觀上足以殺傷人生命、身體，
    顯係具有危險性之兇器。又刑法第321 條第1 項第2 款規定
    「毀越門扇、墻垣或其他安全設備」之加重竊盜罪，係以門
    扇、墻垣為安全設備之例示；所稱「門扇」，不以接連門廳
    之進出口大門為限，即其他可供出入住宅或建築物之門戶亦
    屬之（最高法院93年度台非字第233 號判決參照）。查被告
    進入上址乙○○住處，係先以起子將該處一樓鐵捲門鎖孔轉
    開，開啟鐵捲門後，再將內部鋁門以手強行扳開進入屋內，
    業據被告供承在卷（本院卷第92頁），證人即告訴人乙○○
    於警詢時證稱：鋁門的鎖已被破壞無法閉鎖使用等語（臺灣
    高雄地方法院檢察署96年度偵字第32026 號卷第7 頁），應
    認該處內部鋁門已遭毀壞。是核被告所為，係犯刑法第321
    條第2 項、第1 項第2 款、第3 款之攜帶兇器毀壞門扇竊盜
    未遂罪。又被告係開啟鐵捲門進入該處，並無「踰越」鐵捲
    門之舉動，公訴人於本院審理時主張外面鐵捲門是越入門扇
    云云（本院卷第92頁），應屬誤會。查被告前因違反毒品危
    害防制條例案件，經臺灣臺北地方法院92年少訴字第21號判
    處有期徒刑3 月，如易科罰金以銀元3 百元折算1 日確定；
    因違反職役職責案件，毒品及逃亡部分分別經國防部北部地
    方軍事法院93年法仁判字第98號判處有期徒刑8 月、8 月確
    定，應執行有期徒刑1 年2 月；再經臺灣臺北地方法院93年
    度聲字第1868號裁定應執行有期徒刑1 年4 月確定，甫於94
    年5 月14日縮短刑期執行完畢，有臺灣高等法院被告前案紀
    錄表在卷可憑，其受有期徒刑之執行完畢，5 年內故意再犯
    本件有期徒刑以上之罪，為累犯，應依刑法第47條第1 項規
    定加重其刑。被告雖著手於竊盜行為之實施，惟尚未得手之
    際即為警查獲，為未遂犯，應依刑法第25條第2 項規定，按
    既遂犯之刑度減輕其刑。被告同時有刑之加重及減輕事由，
    依刑法第71條第1 項之規定，先加後減之。爰審酌被告正值
    青壯，竟不思以正當之方式獲取財物，僅因缺錢而持工具竊
    取他人之財物，對他人之財產安全已造成危害，行為實有不
    當，惟念犯後坦承犯行，堪認尚有悔意等一切情狀，量處如
    主文所示之刑，並於考量被告之學歷為國中肄業、職業工及
    家庭經濟狀況貧寒等情後，諭知以新臺幣1,000 元折算1 日
    之易科罰金折算標準，以資懲戒。
四、扣案之開鎖工具1 組（內有開鎖起子10支）係供被告所有供
    本件犯本件竊盜犯行所用之物，業據被告供承在卷（本院卷
    第92頁），應依刑法第38條第1 項第2 款規定宣告沒收。至
    於扣案之手電筒1 支，雖為被告所有（本院卷第92頁），然
    無證據證明與本案犯罪有關，爰不予宣告沒收，附此敘明。
據上論斷，應依刑事訴訟法第273 條之1 第1 項、第284 條之1
、第299 條第1 項前段，刑法第321 條第2 項、第1 項第2 款、
第3 款、第25條、第47條第1 項、第41條第1 項前段、第38條第
1 項第2 款 ，判決如主文。
本案經檢察官李佳韻到庭執行職務。
中    華    民    國    97    年    6     月    30    日
                  刑事第八庭    法  官  曾鈴
以上正本證明與原本無異。
如不服本判決應於收受本判決後10日內向本院提出上訴書狀，並
應敘述具體理由，如未敘述上訴理由者，應於上訴期間屆滿後20
日內補提理由書狀於本院（均須按他造當事人之人數附繕本）「
切勿逕送上級法院」。
中    華    民    國    97    年    7     月     9    日
                                書記官  曾秀鳳
附錄本判決論罪之法條：
刑法第321條第2項、第1項第2款、第3款


司法院資訊處製作；財團法人民間司法改革基金會備份。
